臺灣臺中地方法院民事判決
111年度訴字第322號
原      告  AB000-A110309（詳代號及真實姓名對照表）
            AB000-A110309之母（詳代號及真實姓名對照表）
共      同
訴訟代理人  陳立婕律師
被      告  陳洋廷  

上列當事人間請求損害賠償事件，本院於中華民國111年4月7日
言詞辯論終結，判決如下：
    主    文
被告應給付原告各新臺幣20萬元，及均自民國110年10月5日起至
清償日止，按年息5%計算之利息。
原告其餘之訴駁回。
訴訟費用由被告負擔1/2，餘由原告負擔。
本判決第一項得假執行。
原告其餘假執行之聲請駁回。
    事實及理由
一、原告主張：
（一）被告於民國110年6月20日至22日間，經由網路交友軟體「
      探探」結識原告AB000-A110309（97年4月生，下稱Ａ女）
      ，Ａ女並告知被告其13歲。於110年6月25日晚間9時許，Ａ
      女前往被告位在臺中市○區○○○街00號5樓租屋處與被告同
      住。被告明知Ａ女當時13歲，竟分別基於對於未滿14歲之
      女子為性交之犯意，於附表編號2、3、5、6所示時、地，
      在不違反Ａ女意願之情形下，以將其陰莖插入Ａ女陰道之方
      式，各對Ａ女為性交行為1次；又基於拍攝少年為猥褻行為
      電子訊號之犯意，於附表編號4所示時、地，持HUAWEI行
      動電話（門號0000000000號）1支拍攝Ａ女裸露上半身之數
      位影像；另分別基於對於未滿14歲之女子為性交、拍攝少
      年為性交行為電子訊號之犯意，分別於附表編號7、8所示
      時、地，在不違反Ａ女意願之情形下，以將其陰莖插入Ａ女
      陰道之方式，各對Ａ女為性交行為1次，且於過程中，均持
      上開HUAWEI行動電話拍攝其與Ａ女為性交行為之過程，及Ａ
      女裸露下體之數位影像。被告再將該等數位影像上傳，並
      儲存至其雲端網路空間（Google帳號「王資八w4x4w40000
      000il.com」）。被告故意不法侵害Ａ女之貞操及隱私，爰
      依民法第184條第1項前段、第195條第1項之規定，請求損
      害賠償慰撫金新臺幣（下同）40萬元。
（二）原告AB000-A110309之母（下稱Ｂ女）因Ａ女離家出走，於1
      10年6月26日報警處理，經警於同月30日晚間前往被告上
      址租屋處尋得Ａ女。因被告協助及容留Ａ女離家出走，不法
      侵害Ｂ女基於為母之身分法益，即保護與教養未成年子女
      之親權，而情節重大，受精神痛苦，爰依民法第184條第1
      項前段、第195條第3項準用第1項之規定，請求損害賠償
      慰撫金40萬元。
（三）訴之聲明：
　　　1.被告應給付原告各40萬元，及均自起訴狀繕本送達翌日
        起至清償日止，按年息5%計算之利息。
　　　2.願供擔保，請准宣告假執行。
二、被告則以：承認協助及容留Ａ女離家出走，及有上揭對Ａ女為
    性交及拍攝Ａ女等行為，侵害Ａ女之貞操及隱私，並侵害Ｂ女
    基於為母之身分法益即保護與教養未成年子女之親權。但被
    告沒有經濟能力，有精神疾病、社交障礙，沒有穩定的工作
    ，薪水一天幾百元，有一餐沒一餐的，學歷是在監所裡才拿
    到高中畢業證書等語，資為抗辯。並聲明：原告之訴及假執
    行之聲請均駁回。
三、兩造不爭執之事實：
（一）被告確有上揭對Ａ女為性交及拍攝Ａ女等行為，侵害Ａ女之
      貞操及隱私。
（二）被告確有協助及容留Ａ女離家出走，侵害Ｂ女基於為母之身
      分法益即保護與教養未成年子女之親權。
四、本院認定之理由：
（一）依民法第184條第1項前段規定：「因故意或過失，不法侵
      害他人之權利者，負損害賠償責任。」又依民法第195條
      第1項前段規定：「不法侵害他人之身體、健康、名譽、
      自由、信用、隱私、貞操，或不法侵害其他人格法益而情
      節重大者，被害人雖非財產上之損害，亦得請求賠償相當
      之金額。」及同條第3項規定：「前二項規定，於不法侵
      害他人基於父、母、子、女或配偶關係之身分法益而情節
      重大者，準用之。」本件被告既自認其確有上揭對Ａ女為
      性交及拍攝Ａ女等行為，侵害Ａ女之貞操及隱私，且確有協
      助及容留Ａ女離家出走，侵害Ｂ女基於為母之身分法益即保
      護與教養未成年子女之親權等事實無誤，則原告主張上揭
      事實即堪採信。又無阻卻違法事由，概屬不法侵害。依刑
      法第227條第1項規定：「對於未滿14歲之男女為性交者，
      處3年以上10年以下有期徒刑。」擬制未滿14歲之人無同
      意性交之能力，故被告縱得Ａ女同意而與之性交，仍不能
      阻卻違法，確係不法侵害Ａ女之貞操。而被告因協助及容
      留未滿14歲之Ａ女離家出走，致侵害Ｂ女基於為母之身分法
      益，其情節應屬重大。準此，原告分別請求被告就非財產
      上之損害，賠償慰撫金，即有理由。
（二）非財產上損害之慰撫金數額，究竟若干為適當，應斟酌兩
      造身分、地位及經濟狀況，俾為審判之依據（最高法院86
      年度台上字第511號民事判決要旨參照）。經斟酌被告之
      行為態樣及其對於原告之影響，暨原告聲稱Ａ女就學中，
      沒有收入及財產，Ｂ女參照刑事卷內社工之訪視報告記載
      與Ａ女之繼父從事木工等情，而被告則聲稱其高中畢業，
      畢業證書是入監後取得，之前沒有穩定的工作，薪水一天
      幾百元，現在監執行，是清寒等語；復經本院調取兩造之
      稅務電子閘門所得、財產調件明細表，查原告均無所得、
      財產資料，被告僅於108、109年度有微薄所得，名下查無
      財產；另依刑事卷內診斷證明書記載，被告曾於108年間
      因自閉症、注意力不足過動症、疑似雙相情緒障礙症就醫
      等一切情狀，爰認本件慰撫金數額以各20萬元為相當。
（三）綜上所述，原告依據侵權行為之法律關係，請求被告給付
      各40萬元，及均自起訴狀繕本送達翌日即110年10月5日起
      至清償日止，按年息5%計算之法定遲延利息，在各20萬元
      本息範圍內，為有理由，應予准許；逾此部分之請求，即
      無理由，應予駁回。
（四）原告陳明願供擔保，聲請宣告假執行，經核其勝訴部分，
      因本判決所命給付之金額未逾50萬元，本院應依職權宣告
      假執行；至原告敗訴部分，其假執行之聲請，失所依附，
      應予駁回。
五、本件事證已臻明確，兩造其餘之攻擊、防禦方法，核與判決
    結果不生影響，毋庸逐一論列，併此敘明。
六、訴訟費用負擔之依據：民事訴訟法第79條、第85條第1項前
    段。
中　　華　　民　　國　　111 　年　　4 　　月　　28　　日
                  民事第三庭    法  官  蔡嘉裕
正本係照原本作成。
如對本判決上訴，須於判決送達後20日內向本院提出上訴狀。如
委任律師提起上訴者，應一併繳納上訴審裁判費。
中　　華　　民　　國　　111 　年　　4 　　月　　28　　日
                                書記官  譚鈺陵
附表：
編號 時間（民國） 地點 2 110年6月24日上午6時許 Ａ女住所（地址詳卷） 3 110年6月25日晚間10時許 臺中市○區○○○街00號5樓被告租屋處 4 110年6月26日上午7時56分許 同上 5 110年6月26日晚間8時許 臺中市東勢區不詳工廠房間 6 110年6月27日上午8時許 臺中市○區○○○街00號5樓被告租屋處 7 110年6月27日中午12時4分許 同上 8 110年6月30日下午5時29分許 同上